---
title: "CP06_02 - BMW vs VOLKSWAGEN"
author: "Carlos Serrano Valera"
date: "13/12/2020"
output: html_document
---

```{r setup, include=FALSE}
knitr::opts_chunk$set(echo = TRUE)
```

``` {r LIBRERIAS, eval=FALSE}
library(tidyverse)
library(quantmod)
library(tseries)
library(urca)
library(PairTrading)
```

## Introducción

El objetivo de este trabajo es analizar si los datos de precios de BMW y Volkswagen están cointegrados. Para ello, se va a seleccionar una muestra de Yahoo Finance ara el periodo ocmprendido entre el 2 de Enero del 2014 hasta el 31 de Octubre de este año.


### Datos 

Primero descargamos los datos del portal

``` {r CARGA DE DATOS, eval=FALSE, message=FALSE, warning=FALSE}
library(quantmod)
#get data from yahoo
bmwData<-getSymbols('BMW.DE',
                    from="2014-01-01",to="2020-10-31",auto.assign=FALSE)
volData<-getSymbols('VOW.DE',
                    from="2014-01-01",to="2020-10-31",auto.assign=FALSE)
```


``` {r PREPARACION DATOS, include=FALSE}
library(quantmod)
bmwData<-getSymbols('BMW.DE',
                    from="2014-01-01",to="2020-10-31",auto.assign=FALSE)
volData<-getSymbols('VOW.DE',
                    from="2014-01-01",to="2020-10-31",auto.assign=FALSE)
#Define and prepare workdata
BMWData=Ad(bmwData) # BMW
BMWData=na.exclude(BMWData)

VOLData=Ad(volData) # VOLKSWAGEN
VOLData=na.exclude(VOLData)
```


### Test de estacioanriedad

Comprobamos la relevancia del analisis de cointegracion mediante varios test de Dickey-Fuller


``` {r TESTS DF PRIMERA MANERA}
library(tseries)
# Dickey-Fuller test to check stationarity
adf.test(BMWData,k=0)
adf.test(VOLData,k=0)

adf.test(BMWData,k=6)
adf.test(VOLData,k=6)
```


``` {r TESTS DF SEGUNDA MANERA}
library(urca)
test_1_BMW <- ur.df(BMWData,type="none",selectlags="AIC",lags=10)
summary(test_1_BMW)

test_2_BMW <- ur.df(BMWData,type="trend",selectlags="AIC",lags=10)
summary(test_2_BMW)


test_1_VOL <- ur.df(VOLData,type="none",selectlags="AIC",lags=10)
summary(test_1_VOL)

test_2_VOL <- ur.df(VOLData,type="trend",selectlags="AIC",lags=10)
summary(test_2_VOL)
```



``` {r JUNTAMOS LOS STOCKS, include=FALSE}
price.pair <- cbind(BMWData, VOLData)
```


### Estimación de parámetros

``` {r ESTIMACION Y SPREAD PLOT}
library(PairTrading)
#Estimate parameters & plot spread
reg <- EstimateParameters(price.pair, method = lm)
str(reg)
plot(reg$spread)
```


Comprobamos de nuevo la estacionaredad

``` {r ESTACIONARIEDAD}
#check stationarity
IsStationary(reg$spread, 0.1)
```


### Señal de trading 

``` {r PLOT TRADING SIGNALS}
# estimate parameters for back test
library(PairTrading)
params <- EstimateParametersHistorically(price.pair, period = 180)


#create & plot trading signals
signal <- Simple(params$spread, 0.05)
barplot(signal,col="blue",space = 0, border = "blue",xaxt="n",yaxt="n",xlab="",ylab="")
par(new=TRUE)
plot(params$spread)

```


